臺灣高等法院刑事判決　　　　　　　　 96年度上訴字第982號
上　訴　人　臺灣士林地方法院檢察署檢察官
被　　　告　丙○○
選任辯護人　朱俊雄律師
　　　　　　劉　嵐律師
被　　　告　甲○○
選任辯護人　謝天仁律師
被　　　告　乙○○
選任辯護人　邱晃泉律師
　　　　　　詹芝怡律師
上列上訴人因被告詐欺等案件，不服臺灣士林地方法院93年度訴
字第321號，中華民國96年1月12日第一審判決（起訴案號：臺灣
士林地方法院檢察署88年度偵字第12048 號），提起上訴，本院
判決如下：
    主  文
上訴駁回。
    理  由
一、公訴意旨略以：
（一）被告丙○○、乙○○、甲○○分別自民國75年7 月21日、
      77年7 月1 日、81年10月12 日 起在財團法人資訊工業策
      進會（下稱資策會）任職，3 人於85年間並共同任職於資
      策會所屬技研處，至86年8 月間則調往資策會所屬推廣處
      ，再於87年3 月至8 月間轉調資策會所屬網路事業群。迨
      至87年7 月1 日數位聯合電信股份有限公司（下稱數位聯
      合公司）成立後，丙○○、乙○○2 人於87年8 月15日起
      ，甲○○於同年10月12日起，至88年3 月間均在數位聯合
      公司擔任電腦技術工程師，由丙○○擔任領導人，監督並
      指導小組成員網路通訊程式之開發及銷售業務，甲○○為
      程式研發人員，負責設計開發網路通訊之程式，乙○○為
      程式之管理員，負責程式之管理、維護及編譯，均係為數
      位聯合公司處理事務之人。
（二）慧訊國際股份有限公司（下稱慧訊公司）係丙○○之母劉
      桂貞、妻妹蔡靜郁（83年5 月14日結婚）、岳母蔡陳阿綢
      、小姨蔡靜琦及友人許榮昌所共同經營之公司，慧訊公司
      先於84年11月2 日與瑞傳科技股份有限公司（下稱瑞傳公
      司）簽約，承繼瑞傳公司與資策會間之「傳訊威龍」軟體
      之編號（83）資技約字第0138之1 號合約之權利義務，丙○○則推薦慧訊公司與資策會之網路事業群合作開發傳訊
      威龍網際傳真服務，資策會因相信丙○○、甲○○、乙○○對於職務忠誠，未懷疑其等有違反職務之行為，致未追
      究研發進度，亦未令其等交出設計研發中之程式碼。於86
      年9 月20日，資策會以丙○○為資策會之聯絡窗口，與慧
      訊公司簽約，依該契約由資策會負責架構全省「Fax to
      Fax 」介面，由慧訊公司負責PC及推廣費用，慧訊公司則
      於每季結算後，支付百分之30利潤予資策會作為權利金。
      迨數位聯合公司成立後，則於87年9 月1 日續與慧訊公司
      訂立契約。詎數位聯合公司於88年3 月丙○○、甲○○、
      乙○○等陸續離職並前往慧訊公司任職後，始發現丙○○
      、甲○○、乙○○於任職期間，有基於意圖為慧訊公司不
      法利益之共同犯意聯絡，而為以下違背任務之背信行為。
  １、丙○○、甲○○明知2 人所屬之小組自85年10月30日起即
      負責研發網際傳真系統中之「Fax to Fax」、「E-mail
      to Fax」之二部分，亦明知「Fax to Fax」之著作財產權
      及所有權均歸屬資策會所有，竟基於共同之犯意聯絡，利
      用任職期間從事職務之機會，將由甲○○於86年9月20 日
      前某不詳時間所開發完成之網際傳真系統中之Fax to Fax
      電腦程式著作，擅自重製於慧訊公司之電腦系統中，並向
      數位聯合公司稱「並未開發完成」云云，使數位聯合公司
      誤信該電腦程式著作並未研發成功，於87年9 月20日續與
      慧訊公司訂立網際傳真合作協議。
  ２、丙○○任職數位聯合公司時，於負責指導開發並維護「網
      際傳真系統」期間內某一不詳時間，指示不知情之周嘉賢
      將Fax Agent （代理伺服器）系統變更設計，使慧訊公司
      所屬之客戶，可不經由數位聯合之代理伺服器（Fax Age
      nt），亦不經過數位聯合公司之MIS 主系統記點、扣帳，
      即可直接由慧訊公司之代理伺服器（Fax Agent） 認證，
      於客戶使用網際傳真系統時，即可以慧訊公司專用之伺服
      器即時扣帳記帳程式，驅動Seednet 傳真伺服器，數位聯
      合公司不知丙○○、甲○○有違背職務（隱匿與慧訊公司
      之關係、隱匿「Fax to Fax」程式開發完成）之行為，並
      相信仍擁有電腦之管理權及系統軟體之設計、維修之權，
      數位聯合公司不致受有損害，而未對丙○○此舉（變更設
      計成兩套代理伺服器之設計）為反對之意思，詎丙○○復
      於不詳時間，指示周嘉賢進入電腦機台內之價格設定介面
      更改電腦收費標準之紀錄，將慧訊公司客戶使用之狀態不
      論一般傳真文件或離峰傳真文件，每筆傳真費用均減少新
      台幣0.1元，致生損害於數位聯合公司。
  ３、甲○○於86年10月14日在傳真伺服器（Fax Server）程式
      中增加寫入將數位聯合之其他客戶優先順序降等之程式，
      導致傳真系統程式運作結果，會先將同一時期慧訊公司所
      屬客戶之傳真文件全部傳送完畢後，才傳送數位聯合公司
      所屬用戶之文件，縱數位聯合公司之用戶支付急件傳真費
      用，其順位仍不及經由慧訊公司電腦系統之一般傳真文件
      ，此舉損害數位聯合公司所屬客戶使用網路傳真服務之利
      益；甲○○並於程式中寫明數個「慧訊公司國際傳真錯誤
      回傳」、「慧訊公司Fax to Fax報表傳送」所用之特殊帳
      號不予計費，將前開帳號自伺服器送交數位聯合公司MIS
      主系統之使用紀錄檔中扣除，致以前開帳號使用傳真系統
      之文件均無庸付費，而該特殊帳號分別為慧訊公司傳真錯
      誤回傳、慧訊公司Fax to Fax報表傳送所使用，顯足生損
      害於數位聯合公司，並使慧訊公司因此受有利益。
  ４、乙○○為「E- mail to Fax網路傳真系統之管理員，負有
      編譯、管理及維護程式安全之責，對於該系統之程式本即
      有嚴格設定帳號、密碼，並於編譯時注意程式有無可疑之
      處，竟與丙○○、甲○○基於犯意之聯絡，於其等離職前
      某不詳時間，由乙○○刪除程式管理系統內所有程式CHEC
      K IN、CHECK OUT 紀錄及程式修改版本之紀錄，並刪除所
      有留存於系統內之程式原始碼，只留下執行檔供系統運作
      ，欲避免數位聯合公司發現其等前揭犯行，並使數位聯合
      公司於該系統營運遇到問題時無法以修改原始碼予以改善
      。
（三）迄至88年2月、3月間丙○○、甲○○、乙○○陸續離職，
      小組之其他成員周嘉賢、李翼整理資料時，發現前開程式
      碼之異常情況，遂通知接任之小組領導人莊仕城，始發現
      上情。案經數位聯合公司告訴。因認被告等所為，係犯刑
      法第342 條第1項背信罪、第339條之3第2項準詐欺取財罪
      、92年7月9日修正前之著作權法第91條第1項之罪嫌。
二、按犯罪事實應依證據認定之，無證據不得認定犯罪事實，刑
    事訴訟法第154條第2項定有明文。次按認定犯罪事實須依證
    據，而所謂證據，係指合法之積極證據就犯罪事實能為具體
    之證明者而言；又認定不利於被告之事實，須依積極證據，
    苟積極證據不足為不利於被告事實之認定時，即應為有利於
    被告之認定，更不必有何有利之證據，最高法院30年度上字
    第816號判例意旨可資參照。
三、本件公訴意旨認被告丙○○、乙○○、甲○○涉犯上開罪嫌
    ，無非係以下列證據為據：
（一）有關被告丙○○、甲○○違反著作權法、背信、詐欺罪嫌
      部分：
    1.資策會網路事業群委託技研處開發網際傳真系統中之Faxt
      o Fax：資策會網路事業群委託技研處開發網際傳真系統
      E-mail to Fax及Fax to Fax via Internet之相關文件：
      「委託網際傳真系統開發與維護備忘錄」。
      「『網際傳真系統』委託開發協議」。
      「財團法人資訊工業策進會費用收入內部轉帳表」。
    2.被告甲○○負責Fax to Fax之開發：證人周嘉賢於偵查中
      之證言。
    3.Fax to Fax已由被告甲○○開發完成。Fax to Fax著作權
      由資策會享有：告訴人提出之「Fax in Server」 程式開
      發完成證明。
    4.被告丙○○及甲○○向網路事業群宣稱Fax to Fax未開發
      完成：
      證人周嘉賢於偵查中之證言。
      證人虞珊明於偵查中之證言。
    5.慧訊公司並未參與Fax to Fax之開發：
      證人周嘉賢於偵查中之證言。
      證人虞珊明於偵查中之證言。
    6.慧訊公司以「業已開發成功Fax to Fax」云云，透過被告
      丙○○與資策會及數位聯合公司合作推廣網際傳真系統：
      「傳訊威龍網際傳真服務合作推廣銷售契約」。
      證人虞珊明於偵查中之證言。
      證人莊仕城於偵查中之證言。
      證人虞珊明於偵查中之證言。
    7.資策會移轉Fax to Fax之著作財產權予告訴人數位聯合公
      司：
      資策會之「種子網路業者移轉合約書」。
      資策會於89年7月10日對數位聯合公司所發函文。
      資策會於90年10月2日對數位聯合公司所發函文。
    8.資策會及數位聯合公司從未自被告處取得Fax to Fax之程
      式碼：
      證人虞珊明於88年1 月6 日所寄發，主旨為「1/8 fax
        to fax訓練」之電子郵件。
（二）被告等修改價格介面致數位聯合公司短收慧訊公司費用之
      背信、詐欺部分：
    1.告訴人數位聯合公司對所有客戶（含本身網羅之客戶及慧
      訊公司與慧訊公司客戶）之一般件首頁收費皆收新台幣2.
      6元：
      87年7月版易可通簡易上網手冊乙本。
      88年1月版SEEDNet非常傳真實用手冊乙本。
      告訴人所製之廣告傳單乙紙。
      數位聯合公司與慧訊公司簽訂之「網際傳真合作協議書
        」。
    2.告訴人數位聯合公司對慧訊公司（含其客戶）之一般件首
      頁收費，實際只收新台幣2.5 元：
      「傳訊通─網際傳真國際國內網際傳真價目表」。
      慧訊公司使用網際傳真系統部分明細之Log 檔（日期為
        88年5月17日）。
      數位聯合公司以Excel 計算因每筆一般件首頁少收新台
        幣0.1 元所估算之損失總額。
      數位聯合公司與慧訊公司間就網際傳真系統之合作之帳
        務資料。
      數位聯合公司與慧訊公司間就網際傳真系統之合作所開
        立之發票。
      數位聯合公司每月送予慧訊公司（含其客戶）使用網際
        傳真系統之點數紀錄。
    3.網際傳真系統之各項收費設定及調整，其執行皆由丙○○
      掌管之工程研發部門之所任職之工程師為之：
      證人周嘉賢於偵查中之證言。
    4.數位聯合公司對慧訊公司（含其客戶）之收費請款流程，
      因採批次計價方式，致數位聯合公司難以發現被告等之犯
      行：
      收費流程圖。
（三）被告等將數位聯合公司之優先順序降等之背信部分：
    1.客戶使用網際傳真系統之一般順序係遵照件別次序（急件
      、一般件及離峰件）與先到先服務之順序處理。此順序係
      寫於Fax Server程式碼中：
      證人賴晃雄於偵查中所為之陳述。
    2.被告甲○○負責Fax Server，決定網際傳真系統之排班順
      序：
      證人周嘉賢於偵查中所為之證言。
    3.慧訊公司（含其客戶）使用網際傳真系統之順序，無論數
      量多寡之急件及一般件傳真，均優於數位聯合公司（含其
      客戶）所傳送數量多於或等於20封之急件及一般件：
      證人李翼所作之SourceSafe簡介與說明。
      於Microsoft 全球網站所下載之SourceSafe功能總說明
      臺灣士林地方法院檢察署於93年3 月15日履勘筆錄（上
        午）。
      臺灣士林地方法院檢察署於93年3 月15日勘驗筆錄（下
        午）。甲○○表示，其代號確為Douglas。
      被告甲○○以Douglas 為代號，於1997年10月14日修改
        之歷史紀錄。
      被告甲○○以Douglas 為代號，於1997年10月14日放入
        （check-in）之歷史紀錄全文。
      證人周嘉賢於偵查中之證言。
（四）被告等自告訴人處離職時，由被告甲○○刪除此部分程式
      碼歷史紀錄之背信行為：
    1.被告乙○○自告訴人處離職時，是唯一有權刪除Fax Serv
      er之程式碼歷史紀錄之人：
      證人李翼於偵查中之證言。
      證人周嘉賢於偵查中之證言。（91年偵續字第192 號、
        92年11月18日庭訊筆錄第2頁以下）
    2.Fax in Server之程式碼遭刪除：
      證人李翼於偵查中之證言。
（五）被告甲○○等設定五個無庸收費之ID，供慧訊公司暨其所
      屬客戶之國際傳真使用之背信行為：
    1.被告甲○○於網際傳真系統中設定五個無庸收費之ID，五
      個ID的使用費用由數位聯合公司負擔：
      被告丙○○於偵查中供稱999999與000008之ID係分別供
        慧訊公司暨其所屬客戶之錯誤回傳及每日報表之用。
      證人周嘉賢於偵查中之證言。
    2.此五個ID之使用費用，不應由告訴人負擔：
      資策會與慧訊公司簽署之「傳訊威龍網際傳真服務合作
        推廣銷售契約」。
      數位聯合公司與慧訊公司簽訂之「網際傳真合作協議書
        」。
（六）慧訊公司係被告丙○○親人所組成之公司，惟資策會、數
      位聯合公司與本案電腦程式著作有關之人員，均不知丙○○與慧訊公司之關係：
    1.慧訊公司於86年11月10日、85年8 月16日之公司變更登記
      事項卡。
    2.丙○○之身份證影本及戶籍謄本影本。
    3.證人虞珊明於偵查中之證言。
四、被告之辯解：
（一）被告丙○○堅決否認上揭犯行，辯稱：「Fax to　Fax 」
      、「E-MAIL to Fax 」係資策會推廣部與慧訊公司合作整
      合開發的。架設2 套系統，亦係根據慧訊公司與數位聯合
      公司合作銷售合約之明定，合約中明定各自架設2 套系統
      ，且架設2 套系統時必需要經過數位聯合公司之業務單位
      、機房單位、帳務單位一起合作才能架設。對於起訴書所
      提每筆傳真費用均減少新台幣0.1 元部分，伊只是提供一
      個價格的介面，價格的設定及定價都是由業務行銷部決定
      的，伊並不知道價格的意義及何時促銷價格。這些價格都
      是由業務部與慧訊公司協商。慧訊公司是在81年成立，當
      時，是由蔡靜郁與她的朋友開設的，伊於83年5 月才與蔡
      靜郁結婚，後來因為她的朋友與她丈夫去英國，所以蔡靜
      郁需要一位董事替換她朋友的職務，那時才以母親劉桂貞
      的名字替換她的朋友，慧訊公司本身是經營貿易電腦數據
      機外銷。伊當時在資策會時係擔任科技專案子項計畫團隊
      ，當時團隊的經理係董人瑛，董人瑛負責整個團隊對內及
      對外的專案經理，伊本身係配合並聽命於董人瑛，執行技
      術規畫。在數位聯合公司伊係擔任網際通訊技術經理，負
      責語音及傳真加值系統的維護，主要是配合業務單位指派
      執行。伊係87年7 月1 日才到數位聯合公司任職。對於起
      訴書所列的第四部分刪除程式部分，伊當時是在88年2 月
      時離開數位聯合公司，對於乙○○離職時如何交接，伊並
      不清楚，但伊知道數位聯合公司的員工離職時都會有完整
      的離職手續，必需經過工作交接者及各部門主管簽名核可
      才能完成離職手續等語。
（二）被告甲○○堅決否認上揭犯行，辯稱：伊並未損害到數位
      聯合公司的利益。伊當時是依據數位聯合公司網際傳真的
      業務經理虞珊明所提出系統修正的要求，因為當時伊是一
      個程式設計人員，伊當時曾向虞珊明提出疑問，如果傳真
      會塞車，為何不增加電話線路及傳真伺服器，虞珊明說這
      部分是硬體的投資，會增加公司的成本預算，問伊看有無
      以現行技術上可做到之方法，以改善傳真塞車的情況，當
      時有討論出一個方法，就是針對瞬間傳真量較小於某一個
      臨界值，把傳真的順序拉高，准許它插隊，可以在傳真量
      較大的傳真之前讓它傳真出去。這樣的做法不會因為有某
      一個客戶他傳送了一千份的傳真，而另一個客戶他只傳送
      十份傳真，他必需等到那一千份傳真傳送完畢之後，才開
      始傳送那十份傳真，主要是避免這個缺點產生。伊這樣的
      做法，慧訊公司及數位聯合公司一體適用，並沒有獨厚那
      一家公司。伊當時不管是在資策會或是數位聯合公司時都
      是依據合約的規定去做的。針對傳真錯誤回報的部分，在
      整個業界以中華電信為例，他們如果提供錯誤的回報都是
      不計費的方式處理，伊會調整這個部分都是依照業務部所
      去談妥的部分才去做調整，以當時數位聯合公司及慧訊公
      司均同時擁有「Fax to　Fax 」、「E-MAIL to Fax 」的
      客戶，此種作法也一體適用兩家公司。不管是數位聯合公
      司或慧訊公司他們所提供的這種傳真服務，主要的目的是
      替客戶把傳真傳送出去，如果無法傳送出去的話，必需提
      供一個錯誤回報給客戶且不用收錢，這是做服務業本來應
      該要做的。「Fax to　Fax 」的開發的部分，伊只負責介
      面的程式開發及整合，這件事是伊在資策會推廣處時由慧
      訊公司及美國Fax2net 公司提供專業技術資訊，三方一起
      整合完成的，並不是由伊個人獨立開發完成的，關鍵的技
      術在於慧訊公司及美國Fax2net 公司提供的撥號器及撥號
      器的通訊協定，這實際上應該是在86年10月或11月時開發
      完成的，伊那時還在資策會推廣處時。對於起訴書所列的
      第四部分刪除程式部分不是事實，伊也沒有要求乙○○去
      做這件事。
（三）被告乙○○堅決否認上揭犯行，辯稱：伊並未參與網路傳
      真程式的撰寫，也沒有因為這個系統與慧訊公司的業務或
      研發人員作接觸。伊在管理這套系統時，整個伺服器及電
      腦就已經放在資策會了，並沒有不願意交付的情形。起訴
      書第四點的部分，渠等在離職時，都會有一些程序會經過
      一些技術部門及會計部門，在技術部門部分，會點交伊在
      公司所開發的原始碼或文件，並且對接手的人作一些解說
      ，事實上，原始碼的伺服器及備份都是存放在數位聯合公
      司，留給點交的人員，伊並沒有帶走原始碼。其實在93年
      3 月15日到數位聯合公司勘驗時，伊都很明顯地看到原始
      碼及歷史紀錄，所以，起訴書說伊刪除程式不是事實。伊
      當時使用原始碼的管理工具，是叫sourcesafe，是微軟所
      開發的工具，如果以目前的眼光來看，也許在安全性上會
      有所不足，但在伊當時86年左右安全性是足夠的。伊在驗
      交的過程，事實上係針對伊所擁有的、所管理的原始碼作
      交付，並且補充相關文件，證人謂有部分的原件沒有原始
      碼，伊想是在開發過程中，所使用到別家公司的程式庫，
      或是開發公司所提供的程式庫，並不是說整個系統所有原
      件都是伊等所自行開發的。因為伊把所有的備份及原始碼
      都放在數位聯合公司，所以他們如果找不到資料，伊來找
      也找不到。伊後來在丙○○離職後一個多月，伊就離開數
      位聯合公司了。伊已經正常離職了，伊若不交出原始碼是
      不可能可以離職的。就原始碼要寫的保證完全正確無誤，
      亦是不可能的等語。
五、本院查：
甲、就被告3人被訴關於背信、詐欺部分：
（一）就網際傳真系統中之「Fax to Fax」是否構成背信、詐欺
      部分：
  １、經查，本件告訴人主張其就Fax to Fax程式有著作權，然
      其自始未提出Fax to Fax程式之原始碼以供法院比對，所
      為主張，是否有據，已非無疑。告訴人雖於93年11月22日
      以數字第9311015號函覆原審，並提出「Fax to Faxvia
      Internet」系統片段之原始碼（見原審卷二第40至第88頁
      ），然其卻主張為「疑似為Fax to Fax程式」，亦無法肯
      認該段程式即為Fax to Fax程式原始碼。又告訴人於告訴
      理由五狀主張其附件16為Fax to Fax程式碼之歷史紀錄（
      見原審卷三第10頁），然告訴代理人於94年6月14 日審理
      時則又主張該附件16為優先次序之歷史紀錄（見原審卷四
      第63、64頁），前後主張迥異，已有所疑。再經原審對照
      告訴理由五狀附件17之有關優先次序之修改紀錄（見原審
      卷三第57頁），其中載有「1997,10,14douglas add」 與
      附件16作比對，前述1997,10,14之日期，亦不在附件16之
      修改紀錄之日期中，足見附件16應非優先次序之修改紀錄
      ，參以觀之附件16載有「……f2faxsrv/main.c …」等字
      樣，顯見該附件16為Fax to Fax程式碼有關開發設計之歷
      史紀錄，至為明確。告訴人於偵查時又提出告證三之「Fa
      x in Server」程式開發完成證明（見88年度偵字第12084
      號偵查卷第16頁），以證明Fax to Fax程式已由被告甲○○開發完成，然觀之該紙證明僅載明幾行註解，並無相關
      內容，已難憑信，且該證明所載之開發日期為1997,8,4及
      1997,7,4，亦與附件16所載之日期不相符合，是自難憑該
      紙證明遽以認定「Fax in Server」程式已開發完成。
  ２、另證人周嘉賢於原審審理時結證稱：伊人在資策會技研處
      時，確實沒有Fax to Fax，伊確定有Fax to Fax的服務是
      在數位聯合公司時，伊等小組包括丙○○、甲○○、乙○○及梁偉文等語（見原審卷二第121頁）；E- MAIL toFax
      是在資策會技研處開發，在資策會技研處伊的小組應該是
      沒有開發Fax to Fax的整套系統。伊只知道Fax to Fax是
      在數位聯合公司開始服務，但不知道是在何時開發。確定
      有Fax to Fax的服務是在數位聯合公司時等語（見原審卷
      二第130頁）。核與證人梁偉文於原審審理時結證稱：伊
      曾經在資策會任職，期間為81年7月到86年5月。伊等有一
      傳訊威龍小組。有專案經理董人瑛、乙○○、甲○○，伊
      是後來加入的。這小組的工作最早是開發傳真軟體，後來
      伊加入是發送E- MAIL To Fax，伊記得是在85年下半年加
      入的。當時主要是參與開發E-MAIL to Fax 軟體，伊沒有
      參與FAX to FAX的開發，當時沒有聽過Fax to Fax  的名
      稱。伊在86年5月份離開資策會時是沒有Fax to Fax 等語
      （見原審卷第二第153、154頁）相符。衡之證人周嘉賢、
      梁偉文均係曾經任職於資策會，且同屬E- MAIL to Fax電
      腦程式之研發團隊，證人周嘉賢更曾任職於數位聯合公司
      ，然渠2 人現皆已自數位聯合公司離職，是其等與數位聯
      合公司已無利害關係，所為之證言自屬較為公允，且其等
      所證亦與事實相符，所為證言自屬可採。足見在資策會時
      代即在86年9月20日前，被告甲○○根本未完成Fax toFax
      程式，公訴人認被告丙○○、甲○○在前開日前即完成Fa
      x to Fax程式，且向數位聯合公司謊稱開發失敗云云，尚
      屬無據。
  ３、況依證人周嘉賢於原審審理時結證稱：「Fax to Fax的這
      套系統有替客戶提供傳真服務，有包括國內外。Fax toFa
      x 系統的架構，是客戶有傳真時從他們的傳真機透過我們
      撥接盒將傳真送入Fax in server程式系統，經由FaxAgen
      t系統認證，傳到當地的傳真伺服器（Fax server）， 再
      透過傳真伺服器（Fax server）撥電話到客戶端。傳真撥
      接盒不是我們做的，傳真伺服器是甲○○做的。如果是要
      傳真到國外的部分，前段與上面所述是相同的，到FaxAge
      nt系統之後，會透過國外傳真的gate way送到國外合作客
      戶。國外傳真的gate way是伊與國外客戶合作開發的。國
      外客戶是fax2net這一家公司。撥接盒的技術是fax2n et
      提供的」、「如果沒有前端的撥接盒及後端國外的gate
      way，Fax to Fax系統沒有辦法運作」、「（問：據你所
      知，以你們小組是否能自製撥接盒及自己找到國外的gate
      way　﹖） 撥接盒是硬體，所以，我們沒有辦法製作。國
      外的gate way就看能不能找到國外的合作廠商」（見原審
      卷二第131至133頁）、「（問：照你這樣講國外的部分，
      甲○○就沒有介入？）就只有編號2前端的Fax in server
      程式，甲○○有介入」（見同上卷第136頁）、「E- MAIL
      to Fax及Fax to Fax沒有一起開發，因為Fax To Fax需要
      撥接盒，且它是基於E- MAIL to Fax的系統上運作，所以
      必須先開發E- MAIL to Fax，如果沒有撥接盒甲○○是不
      可能開發Fax to Fax」（同上卷第137至138頁）、「需要
      有撥接盒才能知道它的通訊協定去設計Fax To Fax的程式
      」（見同上卷第150頁）等語，與被告甲○○所供陳：「
      Fax to Fax」的開發的部分，伊只負責介面的程式開發及
      整合，這件事是伊在資策會推廣處時由慧訊公司及美國
      Fax2net公司提供專業技術資訊，3方一起整合完成的，並
      不是由伊個人獨立開發完成的，關鍵的技術在於慧訊公司
      及美國Fax2net 公司提供的撥號器及撥號器的通訊協定等
      語，大致相符。再參以卷附慧訊公司與美國Fax2net 公司
      所簽訂代理該公司系統之合約（見原審卷一第95至108 頁
      ）（中文版部分見原審卷三第18至第27頁），可見其簽約
      日期為1997年9月17日，顯然慧訊公司自斯時即86年9月17
      日始引進Fax2net 公司之撥接盒技術，信而有徵。且觀之
      該契約內容，慧訊公司係居於銷售角色與Fax2net 公司簽
      約，除代銷Fax2net公司之通話路由器（即撥接盒）及「
      Fax2net服務」外，Fax2net公司並授權慧訊公司得在「銷
      售區域」內授予得製造、出售、轉賣、出租及銷售結合「
      Fax2net技術」之產品（參照前開契約第2.2.2條、第2.2.
      3條）。準此，依上開授權條款下，慧訊公司始得利用Fax
      2net公司提供之技術，結合開發完成Fax to Fax系統。再
      佐以前述該附件16有關Fax to Fax程式碼有關開發設計之
      歷史紀錄以觀，亦可見被告甲○○係從86年9 月18日開始
      撰寫，且紀錄中顯示經過多次修改、檢查，才完成Fax to
      Fax 程式，亦與前揭證人周嘉賢之證述相吻合，且參以卷
      附慧訊公司與資策會於86年9 月20日所訂之傳訊威龍網際
      傳真服務合作推廣銷售契約」第2條第5項之規定：甲方（
      即資策會）可整合乙方（即慧訊公司）代理之Fax2net 公
      司之國際各傳真節點於本服務（見88年度偵字第12048 號
      偵查卷第20頁），亦可見慧訊公司提供技術及國外傳真節
      點由資策會負責系統整合，堪認被告甲○○於86年9 月18
      日前並未完成Fax to Fax系統，有關該系統之國外gate
      way及撥接盒技術，係由慧訊公司與美國Fax2net公司合作
      引進，被告甲○○始與慧訊公司所代理之Fax2net 公司整
      合合作開發完成等情，至為明確。
  ４、資策會於83年3月1日即與案外人瑞傳科技有限公司（以下
      簡稱瑞傳公司）簽約合作開發數據／傳真／語音卡軟體工
      具（即傳訊威龍）合約，合約第3條第2項規定：衍生產品
      之智慧財產權則屬開發之一方所有，第4條第1項規定：甲
      方（即資策會）、乙方（即瑞傳公司）為本產品之共同著
      作人，本產品之其他智慧財產權為雙方共有，此有資策會
      與瑞傳公司所簽訂之「數據／傳真／語音卡軟體工具」合
      作開發合約書乙份在卷可按（見88年度偵字第12048 號偵
      查卷第81至89頁）；而瑞傳公司於84年11月1 日起，因公
      司改組將電腦軟體業務由另行成立之慧訊公司負責，故瑞
      傳公司乃將與資策會共同開發之「傳訊威龍」之所有權利
      、義務及所有業務移轉予慧訊公司，此有瑞傳公司發函通
      知資策會之文件乙份附卷可稽（見同上偵查卷第91頁）。
      是至84年11月1日，資策會、瑞傳公司、慧訊公司3方共同
      達成協議，由瑞傳公司將上開與資策會之契約權義，概括
      移轉予慧訊公司承受；資策會再於86年9 月20日與慧訊公
      司簽訂「傳訊威龍網際傳真服務合作推廣銷售契約書」，
      契約內容規定資策會負責傳訊威龍系統之維修保固，及完
      成全省台北、桃園、新竹、台中、台南、高雄6 個點Fax
      to Fax介面架設，慧訊公司則負責完成上開6 個點之國際
      傳真架設，是被告丙○○、甲○○乃依資策會與慧訊公司
      間之契約規定，與慧訊公司所代理之Fax2net 公司整合合
      作開發完成Fax to Fax程式。準此，就Fax to Fax程式之
      著作權，應係由資策會即數位聯合公司與慧訊公司所共有
      ，並非由資策會或其後手之數位聯合公司所獨有，至為灼
      然。再依卷附其與資策會所訂立之「傳訊威龍網際傳真服
      務合作推廣銷售契約」第2條第7項之規定（見88年度偵字
      第12048 號偵查卷第20至27頁），慧訊公司既負責網際傳
      真服務之銷售、客戶服務及帳款催收，則Fax to Fax系統
      開發完成後，自當需重製於慧訊公司之主機伺服器，從而
      被告丙○○、甲○○為前揭行為，自係依慧訊公司與資策
      會之契約而來，難認被告丙○○、甲○○有何為資策會、
      數位聯合公司處理事務時而違背其任務或詐欺之行為。
  ５、告訴人雖主張早於慧訊公司成為美商Fax2net 公司之台灣
      代理商前，資策會與美商Fax2net公司於86年3月間即簽署
      「網路傳真服務提供商契約」，得將該公司之國外節點與
      閘道技術整合進入已成功開發之Fax-out Server，亦即資
      策會已因此直接自美商Fax2net 公司取得國外節點與閘道
      有關技術之合作整合云云。惟查，細繹卷附「網路傳真服
      務提供商契約」（見原審卷三第28至54頁），其中並未有
      明文規定Fax2net 公司有提供撥接盒相關技術予數位聯合
      公司之約定，告訴人主張依該合約，伊已取得撥接盒技術
      云云，尚屬無據。況觀之該契約之第2.1條、第3.1條、第
      3.2條、第4.4條規定，可清楚得知告訴人與Fax2net 公司
      之合約本旨，係在由Fax2net公司提供「Fax2net產品與服
      務」之設備與技術，而由告訴人提供安裝上開設備之場所
      ，安裝上開安全設備，告訴人所獲之授權許可，僅在告訴
      人自身於安裝場所內之系統上，對授權程式之安裝、執行
      及使用，且除經Fax2net 公司事前書面同意外，不得因法
      律規定或其他事由，而將此授權許可或依其本契約取得之
      其他權利轉讓，而此契約僅授權告訴人於契約載明之設備
      上使用授權程式，而授權程式及用戶資料係Fax2net 公司
      高度保密及專有之秘密及機密資訊，告訴人務必遵守Fax2
      net 公司就授權程式專有保護所加諸之所有限制，且告訴
      人使用授權程式，非經Fax2net 公司事前書面同意，不得
      對其全部或一部進行任何之解編、還原工程、轉載、謄寫
      、摘錄、修改或變更，由以上可知上開告訴人與Fax2net
      公司之合約，告訴人不過居於提供Fax2net 公司擺設設備
      場所之角色，並在Fax2net 公司提供之設備上使用授權程
      式以操作此套服務系統而已，除此之外，Fax2net 公司並
      未提供任何技術或設備，亦未許告訴人另外加以開發產品
      。是告訴人主張依上開合約即可取得Fax2net 公司提供之
      Fax in技術，而有權整合至網際網路傳真，以完成Fax to
      Fax 程式之開發云云，顯與上開合約之意旨不符，告訴人
      前開主張，尚難憑採。況依證人虞珊明於本院審理時所結
      證稱：「（問：86年3月到9月，你為何沒有與美國FAX2N
      ET公司談銷售合作契約﹖）因為在銷售合作契約裡一定要
      有每一季階梯式的業績，我們當時大概沒有辦法承諾這樣
      的業績，所以沒有馬上簽約」、「（問：後來有否就Fax
      to Fax與美國FAX2NET公司簽約 ﹖）後來慧訊公司說他是
      美國FAX2NET 公司的代理人，所以我們就透過慧訊公司拿
      到這個費率表，就直接計費給慧訊公司」、「（問：跟慧
      訊公司的契約是你去簽的，跟美國FAX2NET 公司是你是談
      的，你為何會去跟慧訊公司簽約計費，而不去跟美國FAX2
      NET公司談﹖）我剛才特別有提到，銷售有一定的業績，
      我如果自己去談拿不到好的費率，當時慧訊公司說他有美
      國FAX2NET 公司的代理且有Fax to Fax，所以我們的業績
      灌到他們那裡去，我們就可以拿到比較好的費率」、「（
      問：你的意思是說慧訊公司可以幫你們分攤風險，得到更
      大的利益﹖）是」等語（見原審卷五第92至93頁），亦足
      見數位聯合公司後來未選擇與美國FAX2NET 公司簽約，純
      係基於商業利益考量，自與被告丙○○、甲○○、乙○○
      等人無涉。
  ６、證人虞珊明於偵查及原審審理時固均證稱：丙○○曾向其
      談及Fax to Fax未開發完成云云，然證人虞珊明於原審審
      理時，經交互詰問質以係何時何地被告知時，又迭無法述
      明。顯然是否真有其事，已非無疑。而虞珊明為數位聯合
      公司之產品經理，該公司與慧訊公司合作銷售Fax to Fax
      系統係由伊與慧訊公司之蔡怡文（即蔡靜郁）聯絡（見原
      審卷三第88頁），而質之虞珊明就其和蔡怡文接觸之原因
      則證稱：「（問：你和本名為蔡靜郁的蔡怡文接觸的原因
      ？）我被別人介紹給蔡怡文服務的慧訊公司，他們說他們
      有Fax to Fax之服務，同時他們也願意銷售我們E-MAIL
      TO FAX的服務」（見原審卷三第87頁）、「（問：你提到
      慧訊是有人介紹認識，是誰介紹？）因為是86年年底有一
      個資訊展，被告丙○○是在推廣服務處，推廣服務處在資
      訊展有展出，因為和我們E-MAIL TO FAX 業務有相關，又
      和推廣服務處一個中小企業的案子有關，所以我有去，應
      該是在那個場合知道認識並交換名片，應該是在展覽時一
      位叫做董人瑛小姐介紹認識，董人瑛和被告董是同一團隊
      ，職稱也是經理並負責業務計畫」 （見原審卷三第97 頁
      ）等語，顯然虞珊明之所以和慧訊公司聯絡銷售Fax to
      Fax 系統，並非因被告丙○○之緣故。而慧訊公司之蔡靜
      郁用蔡怡文之化名與資策會簽約，固有不當，然其原因，
      所在多有，並非一端，並無證據證明被告丙○○、甲○○
      及慧訊公司之蔡靜郁等人有何施用詐術之行為，而使資策
      會與其締約，自難以蔡靜郁使用化名或被告丙○○、甲○○、乙○○事後離職均至慧訊公司任職，而遽以推論被告
      丙○○、甲○○、乙○○即有前開犯行，告訴人前開主張
      ，尚屬無據。
（二）被告丙○○、甲○○等變更兩套代理伺服器，並修改價格
      介面致數位聯合公司短收慧訊公司首頁之傳真費用，將慧
      訊公司客戶使用之狀態不論一般傳真文件或離峰傳真文件
      ，每筆傳真費用均減少新台幣0.1 元，致生損害於數位聯
      合公司部分：
  １、證人周嘉賢於原審審理時證稱：我們有二台伺服器，慧訊
      公司有自己一台伺服器，價格是單獨定的。慧訊公司有另
      外一台伺服器，是經理丙○○決定的，會多一台是因為工
      程上的考量，最原始時只有一台，因為量很大，傳真會卡
      住，所以才分二台。其他客戶沒有作此方式處理。慧訊公
      司是seednet 之代理商，且它有賣帳號，這是我們小組討
      論出來的傳真卡住的問題，後來因為慧訊公司的量很大，
      所以才增設一台處理慧訊公司的量等語（見原審卷二第12
      2 頁）。證人虞珊明於原審審理時亦證稱：「（問：你提
      到數位聯合機房有一套慧訊的伺服器？）是的」、「（問
      ：何時搬入？）我不記得了，但我應該知道」、「（問：
      慧訊設這套伺服器你既然知道，你覺得跟合約有無關係？
      ）跟合約吻合」等語（見原審卷三第111 頁）。證人洪欽
      滿於原審審理時亦結證稱：一般客戶採取預付制，每次使
      用前，都會找MIS 查額度，專案客戶的話，因為是採每月
      結算，就不需要去查額度，所以伊發電子郵件給被告丙○○，建議不需要每天去查額度，只要每天彙整一次，發這
      封信主要是避免結帳主機負荷過重。一般MIS 系統查詢額
      度通常都會在1、2秒內回覆說這客戶是否能傳真，當初是
      因為雙方系統負荷造成20秒到30秒才能完成查詢，所以我
      才發這封信，不要說發一封傳真就結帳一次，希望每天結
      帳一次，負荷就不會那麼重等語（見原審卷四第136、137
      頁），並有洪欽滿所傳送之電子郵件乙紙附卷為憑（見88
      年度偵字第12048號偵查卷第120頁）。由以上證述可知，
      之所以增設一台伺服器給慧訊公司使用，純係因慧訊公司
      的量很大，為避免主機負荷過重，洪欽滿遂建議丙○○將
      MIS 主機之計價由計點改為按批次，丙○○才決定增設一
      台伺服器，前開增設係由數位聯合公司所同意，並與慧訊
      、數位聯合公司所訂之契約相吻合等情，至為明確。
  ２、增設一台慧訊公司之代理伺服器，是否會影響數位聯合公
      司之收費等情，業據證人即後來接任丙○○之網際電信工
      程部門的經理莊仕城於原審審理時結證稱：「（問：多設
      一台慧訊公司的代理伺服器，慧訊公司的客戶在使用網際
      傳真系統時，費用如何收取，數位聯合公司知道否﹖）由
      慧訊公司的AGENT 告知什麼時間，傳了幾頁，多少錢，但
      數位聯合公司不曉得慧訊公司跟客戶收多少錢」等語（見
      原審卷四第54頁），由此足見數位聯合公司另外增設一台
      伺服器，原來之MIS 計價系統仍可計價出數位聯合公司對
      慧訊公司客戶應收之款項，僅係不知慧訊公司對於客戶之
      單價究竟收了多少錢而已，惟依卷附慧訊公司與數位聯合
      公司於87年9月1日所訂之合約以觀（見88年偵字第12048
      號偵查卷第111至115頁），該合約僅規定各自替客戶提供
      網際網路傳真服務並收費，雙方再每月拆帳等情，足見契
      約中僅明定雙方事後按月就總收入加以拆帳，而本件增設
      一台伺服器後，數位聯合公司之MIS 系統仍可對於慧訊公
      司之客戶使用計價，業如前述，顯然數位聯合公司對其應
      收之款項，並不會因此而減少，亦與前開之契約無違，至
      為灼然。
  ３、告訴人雖一再主張其對慧訊公司（含其客戶）之一般件首
      頁收費應收2.6 元，惟被告丙○○，指示周嘉賢進入電腦
      機台內之價格設定介面更改電腦收費標準之紀錄，將慧訊
      公司客戶使用之每筆傳真費用均減少0.1 元云云，並舉證
      人虞珊明、莊仕城為證。然查，證人虞珊明對於資策會或
      數位聯合公司有無賣過首頁為2.5 元之客戶乙節，一再表
      示不記得，卻始終堅稱賣給慧訊公司之首頁價格為2.6 元
      ，且並未變動過云云（見原審卷三第106 頁），其對於一
      般客戶與慧訊公司之間之價格差異，竟有如此記憶上的差
      異，是以其所述慧訊公司之價格乙節，是否全然可信，已
      非無疑。況不論依資策會或數位聯合公司與慧訊公司之契
      約以觀，均未就首頁價格予以明定，亦未見契約中有關價
      格之附件一之提出，如何證明慧訊公司已就首頁價格與數
      位聯合公司或資策會達成合意。且參以慧訊公司為數位聯
      合公司之經銷商，此為證人虞珊明所自承，然其竟證稱：
      數位聯合公司不用告訴慧訊公司，我們賣給客戶多少錢，
      定價是我們公司來定價，不需慧訊同意，對客戶收的就是
      單一價格等語（見原審卷三第107 頁）。則果若如此，身
      為經銷商之慧訊公司欲如何向其客戶報價？如何對外行銷
      ﹖足見證人虞珊明前開所為之證述，已與常理相違，難以
      採信。
  ４、證人莊仕城對其所瞭解之慧訊公司首頁之價格應為2.6 元
      乙節，先謂伊係事後看合約才知道，然細繹卷附87年9月1
      日之合約（見88年度偵字第12048號偵查卷第112頁），僅
      在第2 條載明價格以附件一為準，然亦未見契約中有附件
      一之文件，證人莊仕城亦證稱並未看到附件一，顯然其謂
      契約有定明價格云云，已屬無據。嗣證人莊仕城再經辯護
      人質以：「（問：請確認，你剛剛說的你是從合約看到首
      頁2.6與次頁2.5的價格，但合約與附件你都說你沒有看到
      首頁2.6與次頁2.5的價格，請說明價格是如何來的﹖）我
      前面提過首頁多少錢記不得了，我只記得當時的使用手冊
      及網頁宣告有訂價，故我誤以為合約有提起」、「（問：
      證人你既然不知道數位聯合公司與慧訊公司的合約內容，
      你如何知道使用手冊及網頁宣告有訂價就是慧訊公司與數
      位聯合公司的約定價格﹖）因為我以為慧訊公司是我們的
      一個客戶，故使用訂價，再優惠折扣，其他大客戶如健保
      局也是如此處理」、「（問：所以，這是你個人判斷﹖）
      是」等語（見原審卷四第55、56頁），顯見證人莊仕城對
      於慧訊公司之首頁價格應收2.6 元，純係基於個人判斷，
      並無憑據，所為慧訊公司首頁價格為2.6 元之證述，自難
      信實。況參以證人莊仕城於原審審理時尚證稱：「（問：
      數位聯合公司會不會針對特定客戶與一般客戶有不同的價
      格﹖）我們是每個月算一次，每個月按訂價算出來總價，
      再給予適當的折扣」等語（見原審卷四第51頁），則慧訊
      公司為數位聯合公司之大客戶，竟然就其首頁價格未予任
      何折扣，詎仍主張應按告訴人自己片面所訂之價格予以收
      取，顯然與常理相違。況參以卷附中央健保局Seednet 網
      際傳真申請表上所載首頁價格亦為2.5 元（見原審卷七第
      52頁），則同為大客戶之慧訊公司竟收2.6 元，顯與常情
      不合。綜上而論，數位聯合公司之所以增設一台伺服器給
      慧訊公司使用，純係因慧訊公司的量很大，為避免主機負
      荷過重，始於數位聯合公司同意下而增設，此亦非被告丙○○之提議。而增設一台慧訊公司之代理伺服器後，數位
      聯合公司之MIS 系統仍可對於慧訊公司之客戶使用計價，
      數位聯合公司對其應收之款項，並不會因此而減少。再數
      位聯合公司就慧訊公司首頁價格應收2.6 元乙節，並無法
      舉證證明，且其所為主張，亦與常理相違，難以採信，是
      被告丙○○、甲○○縱有變更兩套代理伺服器，並修改價
      格介面，使慧訊公司之首頁費用收取2.5 元，與常理並不
      相違，亦無生損害於數位聯合公司，自不能因此遽認被告
      丙○○、甲○○、乙○○有何背信、詐欺之犯行。
（三）被告丙○○、甲○○等將數位聯合公司之優先順序降等及
      被告甲○○等設定五個無庸收費之ID，供慧訊公司暨其所
      屬客戶之國際傳真錯誤回傳及報表傳送使用之行為部分：
  １、證人虞珊明於原審審理時結證稱：「（問：在你從事網際
      傳真的過程中，是否有客戶跟你談過傳真順序的問題？）
      有客戶會詢問為何傳真件還未傳真出去，我們就會去找被
      告董之技術團隊中的甲○○詢問因何原因被耽誤，就可以
      回覆客戶」、「（問：你所指的客戶是指數位聯合公司還
      是慧訊公司的客戶？）我所講的客戶當然包括數位聯合公
      司的客戶或慧訊公司，至於是慧訊公司的客戶是誰我們不
      清楚」、「 (問：你遇到去問甲○○何原因耽誤的情況，
      除了告知客戶問題所在外，還有用何方式處理？）如果問
      題明確的話，就會問唐先生是否為系統不足或是其他問題
      ，我們曾經討論過例如是否讓同等級小批量的客戶先予以
      傳送的問題，也就是小批量是否可以插隊到大批量前面的
      問題」等語（見原審卷三第93頁），核與被告甲○○所供
      稱：當時伊是一個程式設計人員，對此有提出一個疑問，
      如果傳真會塞車，為何不增加電話線路的數目及傳真伺服
      器的數量，虞珊明說這部分是硬體的投資，會增加公司的
      成本預算，問伊有無現行技術上可做到的方法，以改善傳
      真塞車的情況，當時有討論出一個方法，就是針對間傳
      真量較小於某一個臨界值，把傳真的順序拉高，准許它插
      隊，可以在傳真量較大的傳真之前讓它傳真出去之做法等
      語大致相符，顯然被告甲○○將先來先傳之傳真次序調整
      成按同時參照件數多寡而定傳真次序，係因為解決塞機問
      題，且係經由虞珊明之指示處理等情，應可認定。參以證
      人即發現數位聯合公司之優先順序被改變，其後才向公司
      反應之賴晃雄於原審審理時亦證稱：「（問：傳送的順序
      應該按照客戶指定的速度而不應該按照數量來作調整，此
      一標準是如何來的﹖）數位聯合公司的網站上的收費方式
      與數量無關，任何我們看到數位聯合公司的客戶它的順序
      被改變都會存疑，我才會直接反應給主管」、「（問：你
      反應後，主管才告訴你改為數位聯合公司客戶優先﹖）我
      改的結果是不會去更改所有的客戶的順序，客戶都可以按
      照原來的件別去作傳送」、「（問：照你改的模式裡面，
      同樣是急件先到一千封，後到的一封，是否後到的也必需
      等到前面的一千封傳完後，才可以傳﹖）是」、「（問：
      客戶如果抱怨塞機時你如何處理﹖）如果站在我技術人員
      的立場，這是要多加Fax out server的來解決」、「（問
      ：如果你的上級告訴你說不能增加server時，你要如何解
      決塞機問題 ﹖）現在沒有答案」等語（見原審卷四第14
      至15頁），足見即便賴晃雄以先到先傳而定傳真次序，然
      如遇塞機時，在未增加伺服器之情況下，亦無法有答案，
      顯然以其方法設定傳真次序，如在未增加伺服器時，亦未
      能有效解決塞機情況。準此，益見被告甲○○辯稱其係因
      為解決塞機問題，而改變以件數多寡定其優先順序，尚屬
      有據，自難憑此遽認被告甲○○更改優先順序之目的即係
      為讓慧訊公司之客戶優先傳送。
  ２、告訴人雖一再否認其有Fax to Fax 之客戶，並提出87年9
      月1 日數位聯合公司與慧訊公司網際傳真合作協議書（見
      88年度偵字第12048 偵查卷第111至115頁）為證，認數位
      聯合公司僅係仲介客戶給慧訊公司或代銷慧訊公司之Fax
      to Fax 傳真云云。然細繹卷附之前開協議書第1條合作項
      目第1 項即明定數位聯合公司於全省15電信話區架設傳真
      伺服器，負責發送國內傳真服務，並授權慧訊公司在台灣
      地區銷售此項服務。第2 項規定慧訊公司於台灣以外地區
      架設傳真伺服器，負責發送國際傳真服務，並授權數位聯
      合公司在台灣地區銷售此項服務。顯然雙方互相銷售彼此
      之E-MAIL to Fax、Fax to Fax，顯見告訴人有Fax toFax
      之客戶至明。告訴人徒以前開協議書內仲介、代銷、佣金
      等用語，而遽謂其無Fax to Fax客戶，顯悖於協議書之本
      旨，尚非可採。況參以證人周嘉賢於原審審理時結證稱：
      Fax To　Fax 我們在數位聯合公司時就已經有這項服務，
      公司本身有銷售等語（見原審卷二第120頁）。
      而數位聯合公司產品經理虞珊明曾因該公司欲銷售Fax to
      Fax 服務，為了讓業務部門了解該產品之相關知識，特地
      委請慧訊公司之蔡靜琦到數位聯合公司作教育訓練課程等
      情，業據證人虞珊明於原審審理證述在卷（參原審卷三第
      87頁），並有虞珊明所發送之電子郵件乙紙在卷為憑（見
      88年度偵字第12048號偵查卷第111頁）。證人莊仕城於原
      審審理時於辯護人詰問慧訊公司之傳真價格時亦結證稱：
      「（問：你既然不知道數位聯合公司與慧訊公司的合約內
      容，你如何知道使用手冊及網頁宣告有訂價就是慧訊公司
      與數位聯合公司的約定價格﹖）因為我以為慧訊公司是我
      們的一個客戶，故使用訂價，再優惠折扣，其他大客戶如
      健保局也是如此處理」等語（見原審卷四第56頁），核與
      卷附被告丙○○所提之中央健保局Seednet 網際傳真申請
      表相符（見原審卷七第52頁），顯見中央健保局確為告訴
      人之客戶，而觀之該申請表上係使用到國際傳真即Fax to
      Fax，顯然中央健保局為Fax to Fax 之客戶，綜上證據而
      論，足見告訴人確有Fax to Fax之客戶，至為明確。
  ３、告訴人雖一再主張被告甲○○修改優先順序之程式，使得
      數位聯合公司的客戶其順序都調慢，因認被告甲○○所為
      ，涉及前開犯行云云。然查，被告甲○○係為解決塞機問
      題，始於虞珊明討論建議下而為前開調降優先順序降等措
      施，業如前述，顯見前開調降，並非甲○○主動為之，自
      難認被告甲○○有何為自己或第三人不法利益。況查，告
      訴人提出之Sourcesafe紀錄（見原審卷六第6 至81頁），
      其中被告甲○○所修改之版次多達44版，而Souresafe 只
      是記載程式修改之紀錄，然程式修改紀錄須編譯成執行檔
      測試後才能正式使用，因此執行檔乃攸關被告甲○○所修
      改之程式經執行時產生之效果為何，惟告訴人自始未提出
      前開版次之執行檔以供測試，則前開版次是否皆有測試執
      行，已非無疑。原審將告訴人所提之網際傳真系統Fax
      out Server efax.c 程式碼於1997年10月14日第20版次、
      1998年6月9日第37版次、1998年7月6日第38版次及1998年
      9 月25日第44版次送請國立交通大學鑑定結果，由鑑定結
      果再比對其使用者類別，其結果分別為：第20版次：當
      使用網際傳真系統為資策會或數位聯合公司之客戶（即使
      用者類別為spec_seednet_user）且該次傳真件數大於20
      件時，優先順序即被調整，但若使用網際傳真系統之使用
      者類別為spec_email2fax_user、或fax to fax客戶（即
      使用者類別為spec_fax2fax_user）， 優先順序仍由客戶
      指定為急件或一般件之順序，若件別指定相同，則依先來
      先服務之順序處理之。第37版次：當fax to fax用戶使
      用網際傳真系統者，仍以該客戶選擇之件別（如急件或一
      般件）決定快慢之優先順序，同樣件別者則先到先服務。
      若是資策會或數位聯合公司之客戶，只要非離峰件且件數
      等於或大於8者，則優先順序一律為1，而不論客戶指定之
      件別為何。第38版次：當使用者類別為spec_fax2fax_u
      ser者，則以該客戶選擇之件別（如急件或一般件）決定
      快慢之優先順序，同樣件別則先到先服務。若傳送者為其
      他與fax to fax有關之使用者類別即spec_fax2fax_user_
      group、spec_fax2fax_ user_ grplong或spec_fax2fax_u
      ser_grplocal此3類，則其優先順序一律為1。使用者類別
      為spec_seednet_user且傳真件數大於等於8者，優先順序
      一律被調整為2較1慢。第44次版次：當fax to fax用戶
      使用網際傳真系統者，仍會以該客戶選擇之件別（如急件
      或一般件）決定快慢之優先順序，同樣件別者則先到先服
      務。若係資策會或數位聯合公司之客戶，則只要非離峰件
      且件數等於或大於8者，則優先順序一律為2，而不論客戶
      指定之件別為何。（見原審卷第六第86至103 頁）。由以
      上之鑑定結果可知：fax to fax皆未作調整，而告訴人與
      慧訊公司同有fax to fax之客戶，業如前述，則此部分自
      無獨厚於何者之理。再e-mail to fax 部分，雖然調整後
      對於資策會或數位聯合公司有較慢之情事，然公訴人亦肯
      認後面3個版次有愈修愈公平之情事（見原審卷七第5頁）
      ，告訴代理人當庭對此亦不否認，顯然就e-mail to fax
      部分，因為被告甲○○之調整即有愈來愈接近公平之情事
      ，是以如被告甲○○果真有獨厚於慧訊公司之意圖，何以
      不用最不利於資策會或數位聯合公司之版次予以執行即可
      ，何以仍頻加修改版次？何以仍愈修改愈趨公平情事？以
      上足見被告甲○○辯稱其係因為要解決塞機之情事，才修
      改優先次序等語，堪以採信。
  ４、就傳真錯誤或傳真回報是否收費乙節，告訴人所爭執係
      Fax to　Fax 此部分，蓋因E-MAIL to Fax 部分，告訴人
      亦同意伊未增加任何成本。告訴人雖一再以慧訊公司負責
      Fax to Fax之維護，其客戶使用Fax to　Fax 之錯誤回傳
      與報表傳送，應由慧訊公司負擔成本，不應轉嫁由告訴人
      負擔，因認被告丙○○、甲○○設定2 個無庸收費之ID，
      供慧訊公司對客戶為國際傳真錯誤回傳及報表傳送之免費
      服務，即涉犯前開犯行云云。然查，數位聯合公司共有5
      個ID供慧訊公司使用不收費，其原因係其中有3 個是測試
      用帳號，另外2 個係慧訊公司國際傳真錯誤回傳及報表傳
      送用的，測試用的3 個帳號在推廣處賣E-MAIL to Fax 時
      就有了，其他2 個帳號則是因為Fax to　Fax ；seednet
      的客戶也有錯誤回傳及報表回傳不用收費之情形，例如傳
      真不成功就不會扣點數，回報也不會扣點數等情，業據證
      人周嘉賢於本院審理時結證在卷（見原審卷二第128、12
      9、136、150、151頁），參以原審曾向中華電信股份有限
      公司函查「Hi Fax服務」其中有關錯誤回傳、報表回傳是
      否收取費用乙節，亦據該公司函覆：該公司提供Hi Fax
      服務之回報部分，不論發送端是否傳送成功，會依發送端
      之設定回報至發送端指定之傳真號碼或電子郵件信箱，而
      回報傳送部分並未收費等情，有該公司93年11月26日數行
      3字第93C8201575 號函文在卷為憑（見原審卷二第92頁）
      。而傳真錯誤，常係指網際傳真系統接受客戶傳真文件後
      ，未能傳送成功，其原因可能係系統本身有問題，或是其
      他原因，但究非客戶自身原因；傳真回報，則係指接受客
      戶傳真後，按日統計客戶結餘之點數或總量數，將之回報
      給客戶，是以由上證據觀之，足見傳真錯誤或傳真回報於
      服務業者，均屬當然之事，豈能向客戶收費，此在數位聯
      合公司、中華電信股份有限公司皆然，而數位聯合公司確
      有Fax to　Fax 之客戶，業如前述，則對於Fax to　Fax
      之傳真錯誤、傳真回報，自當無庸收費。再依慧訊公司與
      數位聯合公司之契約以觀，亦未規定就Fax to　Fax 之傳
      真錯誤、傳真回報，應予收費，益見告訴人前開主張，尚
      屬無據，自難據此認被告丙○○、甲○○、乙○○等人有
      何背信、詐欺行為。
（四）被告等自告訴人處離職時，由被告乙○○刪除留存於系統
      內之程式原始碼歷史紀錄之背信、詐欺行為部分：
  １、公訴人認被告乙○○刪除留存於系統內之程式原始碼，其
      主要依據，無非係以證人李翼、周嘉賢之證詞及Fax in
      Server之程式遭刪除等。然查，被告乙○○係於88年3 月
      15日自數位聯合公司離職，並與周嘉賢辦理工作移交事宜
      ，最後由主管洪欽滿簽章等情，有數位聯合公司所函覆之
      該公司員工離職工作移交程序單影本附卷為憑，且經證人
      周嘉賢於原審審理時結證稱：乙○○是完成移交程序才離
      職的等語（見原審卷二第140 頁），及證人洪欽滿於原審
      審理時結證稱：「（問：你在移交程序單上簽章，是否代
      表乙○○已完成移交程序﹖）是」等語（見原審卷四第14
      4頁），足見被告乙○○於88年3月15日辦理離職時，既已
      完成移交程序，並經告訴人確認無誤而實際接手，離職後
      又從未接獲告訴人通知有任何移交不完全之情形，已難證
      明被告乙○○有刪除程式碼之行為。況告訴人係於被告乙○○離職8 個月後，始提出本件告訴，縱然其後發現管理
      程式工具內之程式碼有欠缺等情，係屬真實，然自被告乙○○離職後，數位聯合公司有其他人接手其職務，經手之
      人所在多有，又如何能證明即係被告乙○○所為，告訴人
      之主張，已屬無據，尚難以93年3 月15日檢察官之履勘筆
      錄遽為不利於被告乙○○之認定。
  ２、證人周嘉賢於原審審理時結證稱：乙○○移交時有交給伊
      一張有原始碼的光碟片，後來李翼用來作新舊版本比較的
      備份光碟片就是這一片，該片光碟片伊認為應該是包括整
      個原始碼，伊只看到光碟片，但沒有看到光碟片的內容。
      乙○○是完成移交程序才離職的。和乙○○辦理移交時，
      除了移交程序單所載的項目，還有一片光碟，乙○○交給
      伊時有說是原始碼的備份，伊知道告訴人公司的員工後來
      有比對原始碼，但伊沒有參與。會比對的原因是需要修改
      原始碼的時候，在原始碼的管理系統找不到，後來在備份
      光碟裡找到。找到光碟裡面有備份的人是伊。是因為有這
      個需求才去找。伊找到之後，那時是交給當時的長官等語
      （見原審卷二第140、143頁）；證人李翼於原審審理時則
      結證稱：伊在87年8月到職後2、3 個月，在辦公桌上發現
      備份用的MO光碟片，當時基於好奇，查看了MO片的內容，
      發現是Sourcesafe的備份，也有歷史紀錄，伊後來在被告
      乙○○職後1到2個月，曾把MO片與乙○○所交接的
      Sourcesafe作比較，發現MO光碟片的歷史記錄包含從前的
      歷史記錄，交接的Sourcesafe只剩下離職前的最後一個版
      本，伊當時有向主管莊仕城報告，伊日後作比較基礎的就
      是那一片MO光碟片，伊不知道乙○○是否有交光碟片給周
      嘉賢，伊比對用的MO光碟片是當時遺留在辦公桌上的光碟
      片等語（見原審卷四第100至106頁）。經核對證人周嘉賢
      及李翼之證詞，可見兩人對用以比對Source safe之MO 光
      碟片究竟為何？所證不一，證人周嘉賢係證稱：該光碟為
      被告乙○○移交時所附的備份光碟；證人李翼則證稱：係
      伊在87年8月到職後2、3 個月，在辦公桌上發現備份用的
      MO光碟片，證人周嘉賢、李翼所述迥異，則告訴人所據以
      比對的光碟，究竟為何？已屬可疑。況果若依證人周嘉賢
      所證，被告在移交時有交付該片光碟片，且告訴人事後又
      有在該光碟片找到原始碼，則被告乙○○既然已將原始碼
      備份移交，又何必於Source safe 刪除程式原始碼紀錄，
      而自曝犯行，是告訴人據此主張被告乙○○有刪除原始碼
      云云，顯與常理有違。又證人李翼所證果若為真，然其係
      在87年10月或11月間看到該光碟片，其亦證稱看完後即放
      回原處，並未將該光碟拷貝，被告乙○○離職時伊還有發
      現這一片，MO片上面有標籤，與當初發現的是一樣的等語
      （見原審卷四第112 頁），則依此自李翼發現該光碟片至
      被告離職時，已隔5 個多月，竟然該光碟片能原封不動置
      放該處，李翼竟均未向公司或乙○○等人反應，亦未能於
      本案告訴時提出供憑證，實有違常理。綜上，證人周嘉賢
      、李翼之證述，有諸多瑕疵與不合常情之處，自難憑此而
      為不利於被告乙○○、丙○○、甲○○之認定。
  ３、被告乙○○任職於資策會及數位聯合公司，係擔任系統程
      式管理人員，負責原始碼之安全管控與維護，此為告訴代
      理人所不爭執，且證人周嘉賢亦於本院審理時證稱：乙○○沒有負責Fax to Fax程式，其係負責程式編譯、包裝、
      程式碼的管控，程式碼的管控是由微軟出的一套Source
      safe程式來管控等語（見原審卷二第119 頁），足見被告
      乙○○僅係擔任程式管理人員，負責原始碼之安全管控與
      維護，並未涉及前揭有關Fax to Fax程式及業務行為等情
      ，堪以認定。又本件被告丙○○、甲○○前揭所為，並未
      有何違背其任務，且亦未以不正方法將虛偽資料輸入電腦
      獲取不法利益或使第三人得利，業如前述，則被告乙○○
      當亦不構成前揭背信或不正方法輸入電腦詐欺行為，至為
      明確。
（五）綜上所述，公訴人所舉證據及本院依據卷內資料調查證據
      之結果，既無法證明被告3 人有何背信、以不正方法將虛
      偽資料輸入電腦獲取不法利益或使第三人得利之行為，無
      從使本院對於被告3 人所涉之行為得有罪之確信，是在未
      有其他積極證據之情形下，尚不能以被告3 人於離職後均
      前往慧訊公司任職之單純事實，遽而推論被告3 人於任職
      告訴人公司時，在事前即有何勾結而為違背任務或詐欺行
      為，此外又查無其他積極證據足資證明被告3 人有何公訴
      人所指犯行，自不能證明被告3 人犯罪，揆諸前開法條及
      判例之說明，原審依法諭知被告3 人就背信、詐欺部分為
      無罪之判決。其認事用法，核無違誤。
六、告訴人請求檢察官上訴意旨略以：
（一）本件判決書就證人證詞之取捨，有違反包括證據法則、經
      驗法則及判決不備理由之情事:
   1、梁偉文於原審94年1月4日證詞可知，其並非一開始即加入
      開發小組，亦於86年5月間、即「網際傳真系統」 ( 包括
      E-mail to Fax及Fax to Fax)正式推廣銷售 ( 即86年9月
      底) 數個月前即離開資策會; 且其於開發小組之職務是開
      發E-mail to Fax，而與Fax to Fax 無涉。是以本件判決
      書率以與Fax to Fax開發業務完全無關、擔任開發小組成
      員時間最短 (86年5月即離職)，且任職期間亦未見聞Fax
      to Fax開發或銷售之證人證詞，作為判定「Fax to Fax未
      於86年9月20日前尚未開發完成」 (請參本件判決書第13
      頁第1-2行)之認定基準，其證詞之取捨及待證事實之推論
      ，實有違反證據法則與論理法則之違法。
   2、原審審酌周嘉賢之歷次證詞，對本書狀前揭所列周嘉賢先
      後證詞不一之情形，未審酌周嘉賢早已離職多年而恐有不
      復記憶之處，而應有當庭提示不一之處予周嘉賢重覆確認
      之必要，亦未於本件判決書載入何以對周嘉賢先前證詞不
      採之理由，而逕以周嘉賢於原審程序之證詞單單作為判定
      「Fax to Fax未於86年9 月20日前尚未開發完成」 (請參
      本件判決書第13頁第1-2行)之基準，除採證取捨上有違法
      之情事外，亦有判決不備理由之違法。
   3、周嘉賢與本件偵查過程 (包括續偵程序) 與原審問歷次證
      詞歧異甚鉅之處，衡酌一般經驗法則，已明確可得此係因
      證人不復記憶所致，故縱使未提示卷內資料以喚起正確記
      憶，亦該以證人過去甫親自見聞本件待證事實所為證詞作
      為較具有證據價值之採酌依據。對此，最高法院亦迭有為
      數甚多之裁判可稽。因此，本件判決書未採酌周嘉賢於甫
      見聞本件相關待證事實所為證言為本件認定基準，對未採
      酌周嘉賢先前證詞亦未載明於本件判決書內，是本件判決
      書對此亦有違反證據法則及判決不備理由之違法。
   4、除梁偉文及周嘉賢外，本件判決書以該等證人皆因尚任職
      於告訴人處是其利害關係而無證據價值乙節，亦有證據取
      捨違法之處。
（二）本件判決書有著作權歸屬乙節之認定，有認定事實錯誤之
      違誤，亦有應調查之證據未予調查之違法:
   1、資策會與瑞傳公司問所簽之數據/傳真/語音卡軟體工具 (
      傳訊威龍) 合約，雖與資策會與慧訊公司就網際傳彥真系
      統之對外推廣，皆以「傳訊威龍」為名，兩者卻非非屬相
      同。前者係單機版，後者則係網際網路版。又，即便被告
      丙○○主張E-mai1 to Fax係慧訊公司所開發 ( 告訴人爰
      否認之)， 並曾於偵查程序中提出不知何人所為與毫無依
      據之單機版與網際網路版比較乙件; 但最重要的是，不論
      是單機版與網際網路版，或與E-mai1 to Fax 較有相關，
      但實與Fax to Fax無涉。因此，本件判決書徒以與Fax
      to Fax完全無關之合約 (即資策會與瑞傳公司 )，慧訊公
      司因此受讓瑞傳公司就該合約之權利義務，即認定資策會
      即告訴人與慧訊公司就Fax to Fax共有著作權乙節，推論
      上實有繆誤，而有違反論理法則之違法。
   2、縱算資策會與慧訊公司間因網際傳真系統之合作推廣而各
      負有設備架設與維運之義務，如何因此推得資策會即告訴
      人與慧訊公司間就Fax to Fax共有著作權，亦令人費解。
   3、檢辯雙方說Fax to Fax著作權誰屬之爭點，一直以來，係
      限於告訴人主張開發完成有來自美商Fax2net 公司之撥接
      盒技術，被告方則主張係慧訊公司以其為美商Fax2net 公
      司代理商身份向資策會提供該美商公司之撥接盒技術，故
      雙方就此部分爭辯之歧異，僅限於該撥接盒技術來自何方
      所影響Fax to Fax著作權歸屬之判定，而與慧訊公司受讓
      瑞傳公司云云無涉。檢辯雙方亦未曾就慧訊公司，純受讓
      瑞傳公司權義之主張與Fax to Fax著作權誰屬之關係，進
      行過雙方辨證討論。因此，本件判決書對此事證應調查而
      未調查與付諸雙方辨論，卻以審理程序中未加辨證討論之
      主張，作為認定Fax to Fax著作權誰屬之基準，亦有證據
      取捨、及應調查之證據漏未調查之違法。
（三）本件判決書就擅改E-mailtoFax 使用者類別優先順序部分
      之爭議，亦有判決不備理由，及違反論理法則等之違法：
   1、本件判決書竟不採前揭鑑定結果，而以「如被告甲○○果
      真有獨厚於慧訊公哥之意圖，何以不用最不利於資策會或
      數位聯合公司之版次予以執行即可，何以仍頻加修改版次
      ？何以仍愈修改愈趨公平情事？以上足見被告甲○○辯稱
      其係因為要解決塞機之情事，才修改優先次序等語，堪以
      採信」 (請參本件判決書第26頁第16-21行)，認定被告等
      無罪。
   2、有關被告甲○○是否著手多次擅改優先順序，其擅改結果
      各為何，業經原審委請之鑑定機關即交通大學鑑定確定，
      本件判決書為何不採其委託鑑定之鑑定結果，隻字未提，
      已有判決不備理由之違法。
   3、若被告甲○○果要解決塞機問題，而修改優先順序，其亦
      應就併同推廣網際傳真系統之合作夥伴、即資策會與告訴
      人、及慧訊公司，一視同仁之調整順序; 其不應未經指示
      ，而擅自決定將資策會與告訴人之客戶之優先順序降等，
      而維持慧訊公司客戶之優先順序。是以，被告甲○○此番
      犯行，除與其辯解係一視同仁調整之說詞矛盾外，憑此益
      證被告甲○○違反其基於其與資策會及告訴人之僱傭關係
      所應負之忠實義務，有背於職務之所託，而損及資策會、
      告訴人、與其等客戶之權益，無庸置疑。
   4、本件判決書竟率以「如被告甲○○果真有獨厚於慧訊公司
      之意圖，何以不用最不利於資策會或數位聯合公司之版次
      予以執行即可，何以仍頻加修改版次？何以仍愈修改愈趨
      公平情事？」之反面推論，即認定被告甲○○係為解決塞
      機才．修改原始碼而無該當刑事背信等罪嫌，而完全無視
      於鑑定機關已確立之擅改事實。本件判決書之上開反面推
      論，除毫無根據外，亦未審酌被告恐事跡敗露始愈修愈趨
      於公平之人之常情，自當有違反論理法則與經驗法則之違
      反。
七、經查：證人係在訴訟上陳述自己觀察事實之人，即以其自己
    所體驗之事實提供為認定事實之供述證據，並經交互詰問而
    結證，具有證據能力，然人之觀察力、記憶力、表現力，本
    各有其極限，其陳述有部分前後不符，或相互間有所歧異時
    ，究竟何者為可採，法院仍得本其自由心證予以斟酌，非謂
    一有不符或矛盾，即應認其全部均為不可採信；尤其關於行
    為動機、手段及結果等細節方面，證人之證言，每每因留意
    重點之不同，或對部分直實記憶欠明確，以致前後未盡相符
    ，或有誇大、渲染之可能；然其基本事實之陳述，若果與真
    實性無礙時，則仍非不得採信。（最高法院七十四年台上字
    第一五九九號判例、九十二年度台上字第五○二二號、第五
    五六六號判決參照）。原審認定網際傳真系統Fax to Fax服
    務程式於86年9 月20日前尚未開發完成，係據證人周嘉賢與
    梁偉文證詞為認定，原審認事用法尚屬有據，倘欲指摘原判
    決違誤，須具體指陳其適用經驗與論理法則之心證過程，有
    何違背法令之處，而不得僅以證人本身可信性與不復記憶為
    由，任意指摘原審證據取捨有何不當，是上訴意旨（一）所
    指，並無理由。至Fax to Fax服務系統著作權歸屬，原審已
    調查合作開發數據／傳真／語音卡軟體工具（即傳訊威龍）
    合約、瑞傳公司發函通知資策會之文件、傳訊威龍網際傳真
    服務合作推廣銷售契約書、傳訊威龍網際傳真服務合作推廣
    銷售契約等證據後，認係資策會即數位聯合公司與慧訊公司
    共有，難謂原審有上訴意旨（二）所執於審判期日有應調查
    證據而未調查等情。然告訴人仍爭執Fax to Fax服務系統著
    作權係其獨有，此攸關被告等是否構成背信罪犯行，自應由
    檢察官負積極證明之責，惟上訴意旨（二）仍乏其他積極證
    據證明上開服務系統程式著作係告訴人獨有，致本院難認被
    告等僅為告訴人處理上開服務系統程式等相關事務，違背職
    務將Fax to Fax服務系統程式重製予慧訊公司而構成背信犯
    行。末查，原審已依法定證據方法調查交通大學鑑定報告，
    該報告有證據能力，至證據取捨為法院職權，且被告等犯行
    須依證據論斷，非僅謂被告有「擅改」之實而認與所指犯罪
    構成要件相合，是上訴意旨（三）仍無理由。綜前所述：檢
    察官上訴意旨指摘原判決不當，為無理由，應予駁回。
據上論斷，應依刑事訴訟法第368 條，判決如主文。
本案經檢察官郭啟東到庭執行職務。
中　　華　　民　　國　　96　　年　　6 　　月　　14　　日
          　　　　刑事第八庭審判長法　官　鄭文肅
                                  法　官　蔡光治
　　　                          　法　官  陳貽男
以上正本證明與原本無異。
檢察官如不服本判決，應於收受送達後十日內向本院提出上訴書
狀，其未敘述上訴之理由者並得於提起上訴後十日內向本院補提
理由書（均須按他造當事人之人數附繕本）。
                                  書記官  王泰元
中　　華　　民　　國　　96　　年　　6 　　月　　14　　日
